# 关于钢材加工企业的收入确认时点

提问人：dokiezhu 时间：2014-04-08 20:22:18
钢材加工企业成本按实际发生数全部计入营业成本（主要是人员费用，电费以及领用的零配件），收入开票时确认。年末存在一部分钢材已加工完成，但未出库和开票的情况。企业主要采用预收货款进行销售，请问大家未出库部分是否应确认收入？如果不应确认收入，那相应的有一部分成本不应结转营业成本，按企业现在的核算方法不太容易确认加工完成未发货部分的成本。

回答人：chenyiwei
该企业是否仅提供受托加工，并就所提供的加工服务收取加工费，不承担和享有受托加工存货所有权上的主要风险和报酬？如果是，则应当在加工完成入成品库时确认收入。这属于提供劳务收入而不是销售商品收入。 如果同时提供多种劳务的（如加工和仓储），则应把总价分解到多个不同组成部分，各自按适用的原则确认收入。

回答人：chenyiwei
该企业是否仅提供受托加工，并就所提供的加工服务收取加工费，不承担和享有受托加工存货所有权上的主要风险和报酬？如果是，则应当在加工完成入成品库时确认收入。这属于提供劳务收入而不是销售商品收入。 如果同时提供多种劳务的（如加工和仓储），则应把总价分解到多个不同组成部分，各自按适用的原则确认收入。